
#AUTONOMÍA DE LA MUJER PERUANA
#####Diana Heredia

###DATAS

1.Salud Reproductiva

```{r}
link1=("https://docs.google.com/spreadsheets/d/e/2PACX-1vQx4Snwbms2AFeY47DMP2Sux924yl3mcop-fb1JaBoeyNX1Ywi93KcccWPseCKHA1VsvdaPKdnaAWx_/pub?output=xlsx")
```

```{r}
library(openxlsx)
saludrepro=read.xlsx(link1)
```

```{r}
saludrepro=saludrepro[-c(1:3,19,20,31:33),]
```

```{r}
saludrepro=saludrepro[-c(1,5,6)]
```
```{r}
names(saludrepro)=c("Region","EmbarazosPrem","UsoConcep","CobPre","Partos")
```

```{r}
str(saludrepro)
```

```{r}
saludrepro[c(2:5)]=lapply(saludrepro[c(2:5)],as.numeric)
```

```{r}
summary(saludrepro)
```

2.Violencia

```{r}
link2="https://docs.google.com/spreadsheets/d/e/2PACX-1vSWZlSxoDH8VcaHcxTQyHtPUWgcIIoxCZoEuXUAXPml5HMgJPMjIOeL_mLsI2NTHHa8kf01oT4mzMOo/pub?output=xlsx"
violencia=read.xlsx(link2)
```

```{r}
violencia=violencia[-c(1,3:16,18,19)]#columnas innecesarias
```

```{r}
violencia=violencia[-c(1:3,299:306),]
```

```{r}
names(violencia)=c("Region","Violencia")
```

```{r}
str(violencia)
```

```{r}
violencia$Violencia=as.numeric(violencia$Violencia)
```

```{r}
rownames(violencia)=NULL
```


```{r}
violencia$Region[169:222]="LIMA"
```


```{r}
violencia=aggregate(Violencia~Region,FUN=sum,data=violencia) #para sumar los casos 
```

```{r}
violencia$Region[1:25]= c("Amazonas","Ancash","Apurimac","Arequipa","Ayacucho","Cajamarca","Callao","Cusco","Huancavelica","Huanuco","Ica","Junin","La Libertad","Lambayeque","Lima","Loreto","Madre de Dios", "Moquegua","Pasco","Piura","Puno","San Martin","Tacna","Tumbes","Ucayali")
```


3.Feminicidios

```{r}
link3="https://docs.google.com/spreadsheets/d/e/2PACX-1vTUO667DhPXmBu0QGlhndYaayroTLZKdz19gAQKbC8yhSvMR4WgYDomeK28LNSzkLaG1eGQf1iFVXFn/pub?output=xlsx"
feminicidios=read.xlsx(link3)
```

```{r}
feminicidios=feminicidios[-c(1:38,65:127),]
```
```{r}
feminicidios=feminicidios[c(1,4)]
```

```{r}
names(feminicidios)=c("Region","Feminicidios")
```

```{r}
row.names(feminicidios)=NULL
```

```{r}

feminicidios$Region[15]="Lima"
feminicidios$Region[16]="Lima"
```

```{r}
str(feminicidios)
```


```{r}
feminicidios$Feminicidios= as.numeric(feminicidios$Feminicidios)
```

```{r}
feminicidios=aggregate(Feminicidios~Region,FUN=sum,data=feminicidios)
```

MERGE

```{r}
data_autonomiafisica0=merge(saludrepro,violencia)
```

```{r}
data_autonomiafisica=merge(data_autonomiafisica0,feminicidios)
```


4.Sin ingresos propios

```{r}
library(openxlsx)
link4="https://docs.google.com/spreadsheets/d/e/2PACX-1vSqA0y8ZFk8owyYmvTm3REPNMpMc1lElCzkmdNlcAldHxvDEHJlRC4o2KQFdMTWqYYNGSPj0jhbio1o/pub?output=xlsx"
ingresos=read.xlsx(link4)
```

```{r}
ingresos=ingresos[-c(1:30,58:60,115:118),]
```

```{r}
ingresos=ingresos[,-c(1,3:12)]
```

```{r}
row.names(ingresos)=NULL
```

```{r}
names(ingresos)=c("Region","Ingresos")
```

```{r}
ingresos=ingresos[-c(46:51),]#eliminar lima provinciasy metropolitana
```
```{r}
row.names(ingresos)=NULL
```

```{r}
ingresos$Region2=ingresos$Region
```

```{r}
ingresos$Region[1:75]= c("Amazonas","Amazonas","Amazonas","Ancash","Ancash","Ancash","Apurimac","Apurimac","Apurimac","Arequipa","Arequipa","Arequipa","Ayacucho","Ayacucho","Ayacucho","Cajamarca","Cajamarca","Cajamarca","Callao","Callao","Callao","Cusco","Cusco","Cusco","Huancavelica","Huancavelica","Huancavelica","Huanuco","Huanuco","Huanuco","Ica","Ica","Ica","Junin","Junin","Junin","La Libertad","La Libertad","La Libertad","Lambayeque","Lambayeque","Lambayeque","Lima","Lima","Lima","Loreto","Loreto","Loreto","Madre de Dios","Madre de Dios","Madre de Dios", "Moquegua","Moquegua","Moquegua","Pasco","Pasco","Pasco","Piura","Piura","Piura","Puno","Puno","Puno","San Martin","San Martin","San Martin","Tacna","Tacna","Tacna","Tumbes","Tumbes","Tumbes","Ucayali","Ucayali","Ucayali")
```

```{r}
names(ingresos)=c("Region","Ingresos","Sexo")
```

```{r}
ingresos=ingresos[-c(1,4,7,10,13,16,19,22,25,28,31,34,37,40,43,46,49,52,55,58,61,64,67,70,73),]
```

```{r}
str(ingresos)
```

```{r}
ingresos$Ingresos=as.numeric(ingresos$Ingresos)
```

```{r}
row.names(ingresos)=NULL
```


```{r}
data_mujeres=ingresos[c(1,3,5,7,9,11,13,15,17,19,21,23,25,27,29,31,33,35,37,39,41,43,45,47,49),]
```

```{r}
data_hombres=ingresos[-c(1,3,5,7,9,11,13,15,17,19,21,23,25,27,29,31,33,35,37,39,41,43,45,47,49),]
```

```{r}
data_mujeres=data_mujeres[-c(3)]
names(data_mujeres)=c("Region","MujeresAM")
```

```{r}
data_hombres=data_hombres[-c(3)]
names(data_hombres)=c("Region","HombresAM")
```

```{r}
data_ingresos=merge(data_mujeres,data_hombres)
```

```{r}
data_ingresos$Ingreso=data_mujeres$MujeresAM/data_hombres$HombresAM
```

5.Fuerza de trabajo

```{r}
link5="https://docs.google.com/spreadsheets/d/e/2PACX-1vSqaNqzHUawFygb8K54Bd4XDuQTKB4yZIeY5LOwE31YgkqEZO2T1pxMIEOOqGEnEnTPimmroJB0adlU/pub?output=xlsx"
fuerzatrabajo=read.xlsx(link5)
```

```{r}
fuerzatrabajo=fuerzatrabajo[,-c(1,3:6)]
```
```{r}
fuerzatrabajo=fuerzatrabajo[-c(1:3,19,20,31:33),]
```

```{r}
names(fuerzatrabajo)=c("Region","MujeresFT","HombresFT")
```

```{r}
str(fuerzatrabajo)
```

```{r}
fuerzatrabajo$MujeresFT=as.numeric(fuerzatrabajo$MujeresFT)
fuerzatrabajo$HombresFT=as.numeric(fuerzatrabajo$HombresFT)
```

```{r}
fuerzatrabajo$ratioft=fuerzatrabajo$MujeresFT/fuerzatrabajo$HombresFT
```

```{r}
fuerzatrabajo$Region[1:25]=c("Amazonas","Ancash","Apurimac","Arequipa","Ayacucho","Cajamarca","Callao","Cusco","Huancavelica","Huanuco","Ica","Junin","La Libertad","Lambayeque","Lima","Loreto","Madre de Dios", "Moquegua","Pasco","Piura","Puno","San Martin","Tacna","Tumbes","Ucayali")
```

MERGE

```{r}
data_economica=merge(data_ingresos,fuerzatrabajo)
```

6.Número de colegios estatales

```{r}
library(openxlsx)
link6="https://www.dropbox.com/s/is4lp15bmygjedj/colegios_estatales.xlsx?dl=1"

```

```{r}
centros_educativos_estatales=read.xlsx(link6)
```

```{r}
#se dejan las columnas necesarias
centros_educativos_estatales=centros_educativos_estatales[c(11,26)]
```

```{r}
#se le da un valor a cada colegio de "1" para luego sumarlos
centros_educativos_estatales[1:84269,1]="1"
```

```{r}
#se renombra las variables
colnames(centros_educativos_estatales)=c("num_colegios","Region")
```

```{r}
#ver el tipo de variable
str(centros_educativos_estatales)
```


```{r}
#recodificar variable
centros_educativos_estatales[1]=lapply(centros_educativos_estatales[1],as.numeric)
```

```{r}
#se suman los colegios
numero_de_colegios=aggregate(num_colegios~Region,FUN=sum,data=centros_educativos_estatales)
```

```{r}
#renombrar los casos
numero_de_colegios[1,1]="Amazonas"
numero_de_colegios[2,1]="Ancash"
numero_de_colegios[3,1]="Apurimac"
numero_de_colegios[4,1]="Arequipa"
numero_de_colegios[5,1]="Ayacucho"
numero_de_colegios[6,1]="Cajamarca"
numero_de_colegios[7,1]="Callao"
numero_de_colegios[8,1]="Cusco"
numero_de_colegios[9,1]="Huancavelica"
numero_de_colegios[10,1]="Huanuco"
numero_de_colegios[11,1]="Ica"
numero_de_colegios[12,1]="Junin"
numero_de_colegios[13,1]="La Libertad"
numero_de_colegios[14,1]="Lambayeque"
numero_de_colegios[15,1]="Lima"
numero_de_colegios[16,1]="Loreto"
numero_de_colegios[17,1]="Madre de Dios"
numero_de_colegios[18,1]="Moquegua"
numero_de_colegios[19,1]="Pasco"
numero_de_colegios[20,1]="Piura"
numero_de_colegios[21,1]="Puno"
numero_de_colegios[22,1]="San Martin"
numero_de_colegios[23,1]="Tacna"
numero_de_colegios[24,1]="Tumbes"
numero_de_colegios[25,1]="Ucayali"
```

7.Centros de Salud

```{r}
library(openxlsx)
link7="https://docs.google.com/spreadsheets/d/e/2PACX-1vSha6suryGA7P3LBhIIubkPd2WUdy1zR7VjWh1SlbArJoiNxgq7Hxel1SABIX_OujvP-64bDq69_nC-/pub?output=xlsx"
centros_de_salud=read.xlsx(link7)
```

#LIMPIEZA
```{r}
#columnas necesarias
centros_de_salud=centros_de_salud[c(1,7)]
```

```{r}
#se eliminan las filas innecesarias
centros_de_salud=centros_de_salud[-c(33:38),]
```

```{r}
#se eliminan las filas innecesarias
centros_de_salud=centros_de_salud[-c(1:5),]
```

```{r}
#resetear el indice
row.names(centros_de_salud)=NULL
```

```{r}
#se eliminan las filas innecesarias
centros_de_salud=centros_de_salud[-c(16:17),]
```

```{r}
#resetear el indice
row.names(centros_de_salud)=NULL
```

```{r}
#renombrar
colnames(centros_de_salud)=c("num_centros_de_salud","Region")
```

```{r}
#resetear 
row.names(centros_de_salud)=NULL
```

```{r}
#tipo de variable
str(centros_de_salud)
```


```{r}
#recodificar
centros_de_salud[2]=lapply(centros_de_salud[2],as.numeric)
```

```{r}
#renombrar
colnames(centros_de_salud)=c("Region","num_centrosdesalud")
```

```{r}
#renombrar los casos
centros_de_salud[3,1]="Apurimac"

centros_de_salud[10,1]="Huanuco"

centros_de_salud[12,1]="Junin"

centros_de_salud[2,1]="Ancash"

centros_de_salud[22,1]="San Martin"

centros_de_salud[15,1]="Lima"
```


8.Numero de comisarias

```{r}
library(openxlsx)
link8="https://docs.google.com/spreadsheets/d/e/2PACX-1vRvyOsRfCCIFvKw0H_qoTIfBc7lQpnKoe3uJXmJLlff3wbF1SGc-eODJkbfjP3GD8HXq6x7cdPiP79I/pub?output=xlsx"
comisarias=read.xlsx(link8)
```

```{r}
#eliminar filas innecesarias
comisarias=comisarias[-c(1),]
```

```{r}
#resetear
row.names(comisarias)=NULL
```

```{r}
#nombrar variables
colnames(comisarias)=c("Region","num_comisarias")
```

```{r}
#tipo de variable
str(comisarias)
```


```{r}
#recodificar
comisarias[2]=lapply(comisarias[2],as.numeric)
```

```{r}
#sumar el numero de comisarias segun departamento
numero_de_comisarias=aggregate(num_comisarias~Region,FUN=sum,data=comisarias)
```

```{r}
#renombrar casos
numero_de_comisarias[3,1]="Apurimac"
numero_de_comisarias[10,1]="Huanuco"
numero_de_comisarias[12,1]="Junin"
numero_de_comisarias[2,1]="Ancash"
numero_de_comisarias[22,1]="San Martin"
numero_de_comisarias[15,1]="Lima"
numero_de_comisarias[9,1]="Huancavelica"
```

MERGE

```{r}

data_presenciaestatal0=merge(numero_de_comisarias,centros_de_salud,by="Region")
```

```{r}
data_presenciaestatal=merge(data_presenciaestatal0,numero_de_colegios,by="Region")
```

```{r}
str(data_presenciaestatal)
```


9.Educacion

```{r}
link9="https://docs.google.com/spreadsheets/d/e/2PACX-1vSqaNqzHUawFygb8K54Bd4XDuQTKB4yZIeY5LOwE31YgkqEZO2T1pxMIEOOqGEnEnTPimmroJB0adlU/pub?output=xlsx"
data_educacion=read.xlsx(link9)
```

```{r}
data_educacion=data_educacion[-c(1,3,4,7,8)]
```

```{r}
data_educacion=data_educacion[-c(1:3,19,20,31:33),]
```

```{r}
names(data_educacion)=c("Region","MujeresEdu","HombresEdu")
```

```{r}
str(data_educacion)
```

```{r}
data_educacion$MujeresEdu=as.numeric(data_educacion$MujeresEdu)
data_educacion$HombresEdu=as.numeric(data_educacion$HombresEdu)
```

```{r}
data_educacion$ratioedu=data_educacion$MujeresEdu/data_educacion$HombresEdu
```

```{r}
data_educacion$Region[1:25]= c("Amazonas","Ancash","Apurimac","Arequipa","Ayacucho","Cajamarca","Callao","Cusco","Huancavelica","Huanuco","Ica","Junin","La Libertad","Lambayeque","Lima","Loreto","Madre de Dios", "Moquegua","Pasco","Piura","Puno","San Martin","Tacna","Tumbes","Ucayali")
```

#####VARIABLE DE CONTROL

10.Poblacion

```{r}
link10="https://docs.google.com/spreadsheets/d/e/2PACX-1vRaewzlfwRFpH6LdI6EgJp-FCyKMs9z3IROPzBdMposizmJLDX50ssuYbCTt61wD-zdPSN7050_xaOH/pub?output=xlsx"
poblacion=read.xlsx(link10)
```

```{r}
poblacion=poblacion[-c(1,3:8,10)]
```

```{r}
poblacion=poblacion[-c(1:5,45:47,84),]
```

```{r}
poblacion$Sexo=poblacion$`3.1`
```


```{r}
names(poblacion)=c("Region","Poblacion","Sexo")
```

```{r}
str(poblacion)
```

```{r}
row.names(poblacion)=NULL
```

```{r}
poblacion$Region[1:75]= c("Amazonas","Amazonas","Amazonas","Ancash","Ancash","Ancash","Apurimac","Apurimac","Apurimac","Arequipa","Arequipa","Arequipa","Ayacucho","Ayacucho","Ayacucho","Cajamarca","Cajamarca","Cajamarca","Callao","Callao","Callao","Cusco","Cusco","Cusco","Huancavelica","Huancavelica","Huancavelica","Huanuco","Huanuco","Huanuco","Ica","Ica","Ica","Junin","Junin","Junin","La Libertad","La Libertad","La Libertad","Lambayeque","Lambayeque","Lambayeque","Lima","Lima","Lima","Loreto","Loreto","Loreto","Madre de Dios","Madre de Dios","Madre de Dios", "Moquegua","Moquegua","Moquegua","Pasco","Pasco","Pasco","Piura","Piura","Piura","Puno","Puno","Puno","San Martin","San Martin","San Martin","Tacna","Tacna","Tacna","Tumbes","Tumbes","Tumbes","Ucayali","Ucayali","Ucayali")
```

```{r}
poblacion=poblacion[-c(1,4,7,10,13,16,19,22,25,28,31,34,37,40,43,46,49,52,55,58,61,64,67,70,73),]
```

```{r}
row.names(poblacion)=NULL
```


```{r}
data_mujeresP=poblacion[c(1,3,5,7,9,11,13,15,17,19,21,23,25,27,29,31,33,35,37,39,41,43,45,47,49),]
```

```{r}
data_hombresP=poblacion[-c(1,3,5,7,9,11,13,15,17,19,21,23,25,27,29,31,33,35,37,39,41,43,45,47,49),]
```

```{r}
data_mujeresP=data_mujeresP[-c(3)]
names(data_mujeresP)=c("Region","MujeresP")
```

```{r}
data_hombresP=data_hombresP[-c(3)]
names(data_hombresP)=c("Region","HombresP")
```

```{r}
data_poblacion=merge(data_mujeresP,data_hombresP)
```

```{r}
data_poblacion$Poblacion=data_poblacion$MujeresP+data_poblacion$HombresP
```

###MERGE GENERAL

data_autonomiafisica, data_economica, data_presenciaestatal, data_educacion,data_poblacion

```{r}
data_final3=merge(data_autonomiafisica,data_economica)
```

```{r}
data_final2=merge(data_final3,data_presenciaestatal)
```

```{r}
data_final1=merge(data_final2,data_educacion)
```

```{r}
data_final=merge(data_final1,data_poblacion)
```

###INDICE DE AUTONOMIA FISICA

```{r}
names(data_final)
```

```{r}
autonomia_s=as.data.frame(scale(data_final[c(2,3,6)]))
```

```{r}
pearsonAutonomia= cor(autonomia_s) 

library(psych)
#vemos el resultado gráficamente:
cor.plot(pearsonAutonomia, 
         numbers=T, 
         upper=FALSE, 
         main = "Correlation", 
         show.legend = FALSE) 
```

```{r}
KMO(autonomia_s)
```


```{r}
Autonomia_fac= fa(autonomia_s, #data estandarizada
                     nfactors=1, #número de factores
                     rotate="varimax")
```


```{r}
fa.diagram(Autonomia_fac)
```

```{r}
Autonomia_fac$loadings
```

```{r}
sort(Autonomia_fac$communalities)
```

```{r}
sort(Autonomia_fac$uniquenesses)
```


```{r}
sort(Autonomia_fac$complexity)
```


```{r}
scoresautonomia=as.data.frame(Autonomia_fac$scores)
names(scoresautonomia)="AutonomiaFisica"
```

```{r}
data_final=merge(data_final,scoresautonomia,by=0)
```

###INDICE PRESENCIA ESTATAL


```{r}
Presencia=as.data.frame(scale(data_final[c(15:17)]))
```

```{r}
pearsonPresencia = cor(Presencia) 

#vemos el resultado gráficamente:
cor.plot(pearsonPresencia, 
         numbers=T, 
         upper=FALSE, 
         main = "Correlation", 
         show.legend = FALSE) 
```


```{r}
KMO(Presencia)
```


```{r}
Presencia_fac= fa(Presencia, #data estandarizada
                     nfactors=1, #número de factores
                     rotate="varimax")
```

```{r}
fa.diagram(Presencia_fac)
```

```{r}
Presencia_fac$loadings
```

```{r}
sort(Presencia_fac$communalities)
```

```{r}
sort(Presencia_fac$uniquenesses)
```


```{r}
sort(Presencia_fac$complexity)
```

```{r}
scorespresencia=as.data.frame(Presencia_fac$scores)
names(scorespresencia)="PresenciaEstatal"
```

```{r}
data_final=merge(data_final,scorespresencia,by=0)
```
###INDEPENDENCIA ECONÓMICA


```{r}
autonomiaeco_s=as.data.frame(scale(data_final[c(10,13)]))
```


```{r}
pearsoneco= cor(autonomiaeco_s) 

#vemos el resultado gráficamente:
cor.plot(pearsoneco, 
         numbers=T, 
         upper=FALSE, 
         main = "Correlation", 
         show.legend = FALSE) 
```

```{r}
KMO(autonomiaeco_s)
```




```{r}
Economia_fac= fa(autonomiaeco_s, #data estandarizada
                     nfactors=1, #número de factores
                     rotate="varimax")
```


```{r}
fa.diagram(Economia_fac)
```

```{r}
Economia_fac$loadings
```

```{r}
sort(Economia_fac$communalities)
```

```{r}
sort(Economia_fac$uniquenesses)
```


```{r}
sort(Economia_fac$complexity)
```


```{r}
scoresautonomiaeco=as.data.frame(Economia_fac$scores)
names(scoresautonomiaeco)="AutonomiaEconomica"
```

```{r}
data_final=merge(data_final,scoresautonomiaeco,by=0)
```

##DATA FINAL

```{r}
names(data_final)
```

###REGRESION FINAL

```{r}
data_final_modelo=data_final[c(4,20,26,27,28)]
```

```{r}
names(data_final_modelo)
```


```{r}
row.names(data_final_modelo)=data_final_modelo$Region
data_final_modelo$Region=NULL
```


```{r}
modelo_investigacion=lm(AutonomiaFisica~.,data=data_final_modelo)
summary(modelo_investigacion)
```

###CON VARIABLE DE CONTROL

```{r}
data_final_modelo2=data_final[c(4,20,26,27,28,23)]
```

```{r}
names(data_final_modelo2)
```


```{r}
row.names(data_final_modelo2)=data_final_modelo2$Region
data_final_modelo2$Region=NULL
```


```{r}
modelo_investigacion2=lm(AutonomiaFisica~.,data=data_final_modelo2)
summary(modelo_investigacion2)
```


####DIAGNOSTICO

```{r}
plot(modelo_investigacion, 1)
```

```{r}
plot(modelo_investigacion, 3)
```
  
```{r}
library(lmtest)
bptest(modelo_investigacion)
```
  
```{r}
plot(modelo_investigacion, 2)
```
  
  
```{r}
shapiro.test(modelo_investigacion$residuals)
```
  
```{r}
library(DescTools)
VIF(modelo_investigacion)
```


###CLUSTERS


####METODO K MEDIAS


```{r}
names(data_final_modelo)
```


```{r}
autonomia_d=dist(data_final_modelo[c(1,3,4)])
```

```{r}
autonomia_clus=kmeans(autonomia_d,centers = 3)
```

```{r}
autonomia_clus$cluster
```

```{r}
autonomia_data=merge(data_final_modelo,autonomia_clus$cluster,by=0)
```


####GRAFICO CLUSTERS

Nota: Se tendrá problema al hacer el gráfico debido a que el file no está en línea

```{r}
library(rgdal)
folderMap='Mapa Regiones'
fileName='DEPARTAMENTO_16_03_2015.shp' 
fileToRead=file.path(folderMap,fileName)

library(rgdal)
RegionMap <- readOGR(fileToRead,stringsAsFactors=FALSE)
```

```{r}
plot(RegionMap, border='black')
```


```{r}
myColors=c("mediumorchid1","mediumorchid3","mediumorchid4")


plot(RegionMap,col='grey',border=NA)
plot(RegionMap,col=myColors[autonomia_data$y],main='Grupos',border=NA,add=T)
```


###EXPORTAR DATOS DE R A EXCEL

```{r}
names(data_final)
```

```{r}
data_final=data_final[-c(1:3,10,12,13,15,16,21,22,24,25)]
```
```{r}
row.names(data_final)=data_final$Region
data_final$Region=NULL
```


```{r}
names(autonomia_data)
```
```{r}
row.names(autonomia_data)=autonomia_data$Row.names
autonomia_data$Row.names=NULL
```

```{r}
names(autonomia_data)=c("MujeresEdu","AutonomiaFisica","PresenciaEstatal","AutonomiaEconomica","Cluster")
```


```{r}
data_final2=merge(data_final,autonomia_data,by=0)
```
```{r}
names(data_final2)
```


```{r}
data_final=data_final2[c(1:3,6:16,21)]
```

```{r}
names(data_final)
```


```{r}
names(data_final)=c("Region","EmbarazosPrem","UsoConcep","Violencia","MujeresAM","MujeresFT","num_comisarias","num_centrosdesalud","num_colegios","MujeresEdu","MujeresP","AutonomiaFisica","PresenciaEstatal","AutonomiaEconomica","Cluster")
```


```{r}
library(writexl)
write_xlsx(x=data_final,path="data_final_web.xlsx",col_names = TRUE)
```










